pt-BR: Artes e entretenimento > Hobbies e artes > Arte e artesanato > Materiais de arte e de artesanato > Enfeites e ornamentos > Lantejoulas e glitter: Flocos com brilho; Cola com brilho; Pó com brilho; Brilho solto; Lantejoulas
th: ศิลปะและความบันเทิง > งานอดิเรกและศิลปะสร้างสรรค์ > ศิลปะและงานฝีมือ > วัสดุงานศิลปะและงานฝีมือ > เครื่องตกแต่งและเครื่องประดับ > เลื่อมและกลิตเตอร์: เกล็ดกลิตเตอร์; กาวกลิตเตอร์; ผงกลิตเตอร์; กลิตเตอร์แบบหลวม; กลิตเตอร์เลื่อม
ko: 아트/엔터테인먼트 > 취미/예술 > 미술/공예 > 미술/공예 재료 > 장식/가장자리 장식 > 스팽글/반짝이: 반짝이 플레이크; 반짝이 접착제; 반짝이 파우더; 분말형 반짝이; 스팽글
pl: Sztuka i rozrywka > Hobby i sztuki piękne > Sztuka i rękodzieło > Materiały dla artystów i rękodzielników > Zdobienia i wykończenia > Cekiny i brokat: Brokatowe płatki; Klej z brokatem; Pyłek brokatowy; Brokat luzem; Cekiny
fi: Taide ja viihde > Harrastukset ja taiteet > Taide ja askartelu > Askartelumateriaalit > Koristeet ja viimeistely > Paljetit ja kimalle: Kimallehiutaleet; Kimalleliima; Kimallejauhe; Irtokimalle; Paljetit
sl-SI: Kultura in zabava > Hobiji in ustvarjalne umetnosti > Umetnost in ročna dela > Materiali za umetniško ustvarjanje in ročna dela > Okraski in obrobe > Okrasni kamenčki in bleščice: Bleščeče luske; Lepilo z bleščicami; Bleščeči prah; Bleščice v prahu; Okrasni kamenčki
sk-SK: Umenie a zábava > Záľuby a tvorivé dielne > Výtvarná dielňa > Materiály pre výtvarnú dielňu > Ozdoby > Flitre a trblietky: Glitrové vločky; Glitrové lepidlo; Glitrový púder; Voľné trblietky; Flitre
pt-PT: Artes e lazer > Passatempos e artes criativas > Artes e trabalhos manuais > Materiais para artes e trabalhos manuais > Adornos e guarnições > Lantejoulas e glitter: Flocos de purpurina; Cola de purpurina; Pó de purpurina; Purpurina solta; Lantejoulas
it: Arte e svago > Hobby e arti creative > Artigianato e hobby > Materiali per hobby e artigianato > Decorazioni e ornamenti > Lustrini e paillette: Fiocchi glitterati; Colla glitterata; Polvere glitterata; Glitter sciolti; Paillettes
zh-CN: 艺术与娱乐 > 爱好/艺术创作 > 手工艺品 > 手工艺材料 > 装饰品与辅料 > 亮片/闪光片: 闪光片; 闪光胶水; 闪粉; 超反光闪粉; 亮片
zh-TW: 藝術/娛樂 > 嗜好和創作藝術 > 藝術品和手工藝品 > 藝術/手作材料 > 裝飾和修整 > 亮片/亮粉: 亮片花; 亮粉膠; 細亮粉; 乾亮粉; 亮片
hu: Művészet és szórakoztatás > Hobbik és kreatív művészet > Művészet és barkácsolás > Művészeti és kézműves anyagok > Díszítések > Flitterek és csillám: Csillámpelyhek; Csillámragasztó; Csillámpor; Laza csillám; Flitterek
tr: Sanat ve Eğlence > Hobiler ve Sanatsal Çalışmalar > Sanatlar ve El İşleri > Sanat ve El İşleri Malzemeleri > Süslemeler > Payetler ve Simler: Parıltılı Pullar; Parıltılı Tutkal; Parıltılı Toz; İşlenmemiş Parıltı; Payetler
hr-HR: Umjetnost i zabava > Hobiji i kreativne umjetnosti > Umjetnost i rukotvorine > Materijali za umjetnost i rukotvorine > Ukrasi i obrubi > Šljokice i svjetlucavi komadići: Svjetlucava zrnca; Svjetlucavo ljepilo; Svjetlucavi prah; Šljokice za posipavanje; Šljokice
sv: Konst och underhållning > Hobby och skapande > Hantverk och hobbyer > Hobbymaterial > Utsmyckning och dekorationer > Paljetter och glitter: Glitterflingor; Glitterlim; Glitterpulver; Löst Glitter; Paljetter
nl: Kunst en entertainment > Hobby's en creatieve vaardigheden > Handwerk en hobby's > Handwerk- en hobbymaterialen > Ornamenten en versiering > Lovertjes en glitter: Glittervlokken; Glitterlijm; Glitterpoeder; Losse glitters; Lovertjes
bg-BG: Изкуства и развлечения > Хобита и творчески изкуства > Изкуства и творчество > Творчески материали > Декорации и ширити > Пайети и блясък: Брокатени частици; Лепило с брокат; Брокат на прах; Насипен брокат; Пайети
el: Τέχνες & Ψυχαγωγία > Χόμπι & Δημιουργικές Τέχνες > Τέχνες & Χειροτεχνίες > Υλικά τέχνης & χειροτεχνίας > Διακοσμητικά & τρέσες > Πούλιες & γκλίτερ: Νιφάδες γκλίτερ; Κόλλα με γκλίτερ; Σκόνη γκλίτερ; Ελαφρύ γκλίτερ; Πούλιες
fr: Arts et loisirs > Loisirs et arts créatifs > Loisirs créatifs > Matériaux pour loisirs créatifs > Décorations et ornements > Sequins et paillettes: Flocons pailletés; Colle pailletée; Poudre pailletée; Paillettes en vrac; Sequins
lt-LT: Menai ir pramogos > Hobiai ir menai > Menai ir amatai > Menų ir amatų medžiagos > Papuošimai ir apdailos > Sekvinai ir blizgučiai: Blizgučiai; Blizgučių klijai; Blizgučių milteliai; Palaidi blizgučiai; Sekvinai
en: Arts & Entertainment > Hobbies & Creative Arts > Arts & Crafts > Art & Crafting Materials > Embellishments & Trims > Sequins & Glitter: Glitter Flakes; Glitter Glue; Glitter Powder; Loose Glitter; Sequins
ja: 芸術・エンターテイメント > 趣味・コレクション > クラフト・アート > アート・クラフト用素材 > 装飾用品 > シークイン・グリッター: グリッターフレーク; グリッターグルー; グリッターパウダー; ルースグリッター; スパンコール
es: Arte y ocio > Hobbies y artes creativas > Manualidades > Materiales para manualidades > Recortes y adornos > Lentejuelas y purpurina: Copos de purpurina; Pegamento con purpurina; Polvo de purpurina; Purpurina suelta; Lentejuelas
vi: Nghệ thuật và giải trí > Sở thích và nghệ thuật sáng tạo > Đồ thủ công mỹ nghệ > Vật liệu nghệ thuật & thủ công mỹ nghệ > Trang trí & sắp xếp > Kim sa & Kim tuyến: Hạt kim tuyến; Keo nhũ; Bột nhũ; Kim tuyến rời; Kim sa
ro-RO: Artă și divertisment > Hobby-uri și artă > Artizanat > Materiale pentru artă/artizanat > Ornamente și decorațiuni > Paiete și sclipici: Fulgi de sclipici; Lipici cu sclipici; Sclipici pulbere; Sclipici liber; Paiete
nb: Kunst og underholdning > Hobby og kreativitet > Kunst og håndverk > Kunst- og håndverksmaterialer > Pynt og border > Paljetter og glitter: Glitterflak; Glitterlim; Glitterpudder; Løs glitter; Paljetter
ru: Искусство и развлечения > Хобби и творчество > Искусство и рукоделие > Материалы для художественных работ и рукоделия > Украшения и тесьма > Пайетки, блестки и глиттер: Блестки-хлопья; Клей с блестками; Блестящая пудра; Рассыпчатый глиттер; Пайетки
cs: Umění a zábava > Hobby, hudba a výtvarné umění > Řemesla a koníčky > Materiál pro umění a řemesla > Ozdoby a lemy > Flitry a třpytky: Glitrové vločky; Glitrové lepidlo; Třpytivý prášek; Sypké třpytky; Flitry
da: Kunst og underholdning > Hobby og håndarbejde > Håndarbejde og hobby > Materialer til håndarbejde og hobby > Dekorationer og udsmykninger > Pailetter og glitter: Glitterflager; Glitterlim; Glitterpulver; Løst glitter; Pailletter
de: Kunst & Unterhaltung > Hobby & Kunst > Kunsthandwerk & Hobby > Kunst- & Bastelmaterialien > Verzierungen & Trimmungen > Pailletten & Glitzer: Glitzerflocken; Glitzerkleber; Glitzerpuder; Loser Glitzer; Pailletten